臺灣臺中地方法院刑事判決　　　　　　 100年度訴字第1416號
公　訴　人　臺灣臺中地方法院檢察署檢察官
被　　　告　郭以平
選任辯護人　郭隆偉律師
上列被告因違反毒品危害防制條例等案件，經檢察官提起公訴（
100 年度偵字第7478號）及移送併辦（100 年度偵字第11913 號
），本院判決如下：
    主    文
郭以平明知為禁藥而轉讓，處有期徒刑柒月，扣案分裝袋壹包沒
收；又明知為偽藥而轉讓，處有期徒刑伍月，扣案分裝袋壹包沒
收；又販賣第二級毒品，處有期徒刑貳年，扣案之行動電話壹具
（序號000000000000000，含門號000000
0000號SIM 卡壹張）、電子磅秤壹台、分裝袋壹包均沒收，
未扣案販賣第二級毒品所得新臺幣肆仟元沒收，如全部或一部不
能沒收時，以其財產抵償之。應執行有期徒刑貳年拾月，扣案之
行動電話壹具（序號000000000000000，含門號
0000000000號SIM 卡壹張）、電子磅秤壹台、分裝袋
壹包均沒收，未扣案販賣第二級毒品所得新臺幣肆仟元沒收，如
全部或一部不能沒收時，以其財產抵償之。
    犯罪事實
一、郭以平（綽號阿一）明知甲基安非他命係屬毒品危害防制條
    例第2 條第2 項第2 款所列管之第二級毒品，未經許可不得
    持有、轉讓、販賣，且為主管機關即行政院衛生署公告禁止
    使用之毒害藥品，屬藥事法規定之禁藥，不得擅自轉讓，其
    亦明知Ｋ他命（Ｋetamine ，俗稱愷他命，下稱Ｋ他命）係
    屬同條例第2 條第2 項第3 款所列管之第三級毒品，並經行
    政院衛生署明令公告列為管制藥品，非依藥事法相關規定製
    造之注射製劑，係屬藥事法第20條第1 款所稱未經核准擅自
    製造之偽藥，亦不得擅自轉讓，竟於下列時間、地點，分別
    為下列轉讓禁藥、偽藥及販賣第二級毒品之犯行：
  (一)郭以平基於轉讓屬於禁藥之第二級毒品甲基安非他命之犯意
    ，於民國99年11月25日上午9 時許，在賴彩蓮位於臺中市○
    區○○路91號9 樓之2 之租屋處內，無償轉讓僅供單次施用
    份量約0.02公克之禁藥甲基安非他命予賴彩蓮（無證據證明
    轉讓之數量，超過行政院依毒品危害防制條例第8 條第6 項
    頒訂之「轉讓毒品加重其刑之數量標準」第2 條第1 項第2
    款規定之淨重10公克以上之數量），賴彩蓮隨即以玻璃球吸
    食器燒烤再吸食其煙霧之方式，施用甲基安非他命。
  (二)郭以平另基於轉讓屬於偽藥之第三級毒品Ｋ他命之犯意，於
    於99年11月25日上午轉讓甲基安非他命後之某時，在賴彩蓮
    上開租屋處內，無償轉讓僅供單次施用份量約1 公克之偽藥
    Ｋ他命予賴彩蓮，賴彩蓮隨即將Ｋ他命摻入香煙內點燃吸食
    之方式，施用Ｋ他命。
  (三)郭以平另基於販賣第二級毒品甲基安非他命牟利之犯意，以
    其所有之門號0000000000號行動電話及其父親所有借其使用
    之門號0000000000號行動電話作為對外聯繫毒品交易時間、
    地點、金額等事宜之聯絡工具，而於100 年1 月31日下午2
    時53分許，林彥廷（綽號小黑）在臺中市○區○○街58號之
    「OK便利商店」臺中梅亭店前，使用公共電話（04）000000
    00號撥打郭以平所有之上開門號0000000000號行動電話，與
    郭以平相互聯絡買賣甲基安非他命之事宜後，郭以平即於同
    日晚間7 、8 時許，前往林彥廷位於臺中市○區○○路與梅
    亭街口某棟公寓8 樓之租屋處，由郭以平先向林彥廷收取購
    買甲基安非他命之價金新臺幣（下同）4,000 元後，再於10
    0 年2 月6 日晚間10時33分許、10時45分許及10時47分許，
    林彥廷分別在臺中市○區○○路45號之「全家便利商店」臺
    中北屯店、臺中市○區○○街461 號之「全家便利商店」臺
    中廣三店、臺中市○區○○○路23、25號1 樓之「7-ELEVEN
    便利商店」忠明義店前，各使用公共電話（04）00000000號
    、（04）00000000號及（04）00000000號，撥打郭以平上開
    門號0000000000號行動電話，與郭以平相約交付甲基安非他
    命後，郭以平隨即於同日晚間11時許，在臺中市○區○○○
    路23、25號大樓之5 樓，將重約0.8 公克之甲基安非他命1
    包交予林彥廷收受而完成交易。
二、嗣經警依通訊保障及監察法規定，自100 年1 月31日起至同
    年3 月1 日止，對郭以平所使用之上開門號0000000000號及
    0000000000號行動電話實施通訊監察，並經警於100 年3 月
    24日上午10時11分許，持本院核發之搜索票前往郭以平位於
    臺中市○○區○○路市場三巷10之4 號住處執行搜索，而當
    場扣得其所有供上開聯繫販賣甲基安非他命所用之行動電話
    1 具（序號000000000000000 ，含門號0000000000號之SIM
    卡1 張）、電子磅秤1 台及其所有供轉讓甲基安非他命、Ｋ
    他命、販賣甲基安非他命所用之分裝袋1 包等物，再依通訊
    監察所得內容傳訊賴彩蓮、林彥廷而循線查悉上情。
三、案經臺中市政府警察局第一分局移送臺灣臺中地方法院檢察
    署檢察官偵查起訴及移送併案審理。
    理    由
壹、程序方面（證據能力之說明）
一、按被告以外之人於審判外之言詞或書面陳述，除法律有規定
    者外，不得作為證據；惟按被告以外之人於偵查中向檢察官
    所為之陳述，除顯有不可信之情況者外，得為證據，刑事訴
    訟法第159 條第1 項及同法第159 條之1 第2 項分別定有明
    文。本案證人賴彩蓮、林彥廷於偵查中檢察官訊問時具結所
    為之陳述，均係以證人之身份，經檢察官告以具結之義務及
    偽證之處罰，並由其等具結，而於負擔偽證罪之處罰心理下
    所為，復經具結擔保其證述之真實性，又前揭證人於檢察官
    訊問時之證述，並無證據顯示係遭受強暴、脅迫、詐欺、利
    誘等外力干擾情形或在影響其心理狀況，致妨礙其自由陳述
    等顯不可信之情況下所為。又被告郭以平及選任辯護人亦均
    未曾提及其等檢察官在偵查時，有任何不法取供之情形，是
    客觀上並無顯不可信之情況，是上開證人於偵查中所為之證
    述，自均具有證據能力。
二、次按通訊監察錄音之譯文，僅屬依據監聽錄音結果予以翻譯
    之文字，固具文書證據之外觀，但實際上仍應認監聽所得之
    錄音帶或光碟，始屬調查犯罪所得之證物；刑事訴訟法第16
    5 條之1 第2 項所稱之證物，如其蒐證程式合法，並經合法
    調查，自具證據能力。因此檢察官如提出通訊監察錄音之譯
    文為其證據方法，實乃以其監聽所得之錄音帶或光碟，為調
    查犯罪所得之證物，法院本應依刑事訴訟法第165 條之1所
    列之方法調查，以判斷該錄音帶或光碟是否與通訊監察錄音
    之譯文相符。而監聽錄音製作之譯文，雖通常為偵查犯罪機
    關單方面製作，然若被告或訴訟關係人對其真實性並無爭執
    ，經法院於審判期日提示譯文供當事人辨認、表示意見並為
    辯論者，程式自屬適法（最高法院95年度台上字第295 號、
    94年度台上字第4665號判決意旨參照）。本案被告涉犯毒品
    危害防制條例第4 條第2 項之販賣第二級毒品罪，屬最輕本
    刑為3 年以上有期徒刑之罪，屬得核發通訊監察書之範圍，
    且警察機關執行本案之通訊監察，係依據本院所核發之通訊
    監察書，此有本院100 年度聲監字第122 號及電話附表1 份
    （監聽電話門號0000000000號、0000000000號、0000000000
    號，監聽期間100 年1 月31日至100 年3 月1 日，見100 年
    度偵字第7478號(一)卷【下稱偵(一)卷】第6 至8 頁）、通訊監
    察譯文1 份（見偵(一)卷第9 至22頁）在卷可憑，本案對於被
    告或其他相關人等所使用之電話實施通訊監察，自屬合法。
    是執行監聽機關對被告使用之電話實施通訊監察之結果，就
    上開電話中之通話內容，轉譯為卷附通訊監察譯文表，被告
    及其選任辯護人於本院準備程序及審理中均不爭執上開譯文
    內容之真實性，且經本院於審判期日依法踐行提示上開監聽
    譯文之調查證據程式，本案卷附上開通訊監察譯文表及通訊
    監察錄音光碟片，自均有證據能力。
三、再按被告以外之人（包括證人、鑑定人、告訴人、被害人及
    共同被告等）於審判外之陳述雖不符刑事訴訟法第159 條之
    1 至之4 等4 條之規定，而經當事人於審判程式同意作為證
    據，法院審酌該言詞陳述或書面陳述作成時之情況，認為適
    當者，亦得為證據；當事人、代理人或辯護人於法院調查證
    據時，知有刑事訴訟法第159 條第1 項不得為證據之情形，
    而未於言詞辯論終結前聲明異議者，視為有前項之同意，同
    法第159 條之5 定有明文。立法意旨在於傳聞證據未經當事
    人之反對詰問予以核實，原則上先予排除。惟若當事人已放
    棄反對詰問權，於審判程式中表明同意該等傳聞證據可作為
    證據；或於言詞辯論終結前未聲明異議，基於尊重當事人對
    傳聞證據之處分權，及證據資料愈豐富，愈有助於真實發見
    之理念，且強化言詞辯論主義，使訴訟程式得以順暢進行，
    上開傳聞證據亦均具有證據能力。經查，本判決所引用下列
    其餘各項證據方法之證據能力，被告及選任辯護人於本院準
    備程序時均表示無意見，同意有證據能力（見本院卷第37頁
    背面），且檢察官、被告及選任辯護人於本院審理中調查證
    據時，知有刑事訴訟法第159 條第1 項不得為證據之情形，
    亦未於言詞辯論終結前聲明異議（見本院卷第61頁背面至第
    65頁），且本院審酌該等證據作成之客觀情況均無不當，並
    無不宜作為證據之情事，依刑事訴訟法第159 條之5 之規定
    ，認均具有證據能力。
四、又傳聞法則乃對於被告以外之人於審判外之言詞或書面陳述
    而為之規範。本案判決以下引用之其餘非供述證據，無刑事
    訴訟法第159 條第1 項規定傳聞法則之適用，經本院於審理
    時依法踐行調查證據程序，檢察官、被告及其選任辯護人均
    不爭執各該證據之證據能力，且與本案待證事實具有自然之
    關聯性，亦查無依法應排除其證據能力之情形，依法自得作
    為證據。
貳、認定犯罪事實所憑證據：
一、上開犯罪事實，業據被告郭以平於偵查中及本院訊問、準備
    程序、審理時坦承不諱，核與證人賴彩蓮、林彥廷於偵查中
    所證述之情節相符，復有被告所使用行動電話門號00000000
    00號、0000000000號通訊監察書、通訊監察譯文各1 份附卷
    可稽（見偵(一)卷第6 至8 頁、第38頁）。而上揭通訊監察譯
    文，雖因雙方未明示購買毒品甲基安非他命，無法直接證明
    被告與上揭證人林彥廷是否有確實完成毒品甲基安非他命之
    交易，惟衡之甲基安非他命屬第二級毒品，無論持有、販賣
    ，均屬違法行為，為治安機關所嚴查，此為眾所週知之事實
    ，毒品交易均於隱密下進行，渠等通訊聯絡亦鮮有明白直接
    以「毒品」、「甲基安非他命」等名稱或相近之用語稱之，
    都以暗語或彼此已有默契之含混語意而為溝通；因此，依上
    開通訊監察譯文，雖未見雙方明言購買毒品之說詞，惟依上
    揭證人林彥廷證述有向被告購買毒品甲基安非他命之證詞，
    並參酌其通訊之內容，足徵上揭證人林彥廷所述確與被告有
    交易毒品甲基安非他命之情節尚非憑空虛捏，應堪採信。又
    比對被告持用之行動電話門號0000000000號、0000000000號
    通訊監察譯文與證人林彥廷證述，均有相當之關聯性，足以
    補強上揭證人林彥廷之證詞，而擔保前開所稱向被告購買毒
    品甲基安非他命之真實性。據上事證，足徵上揭證人林彥廷
    證述曾於犯罪事實一(三)所示之時間、地點，與被告相約交易
    甲基安非他命之證述應屬真實可信。
二、按販賣毒品之所謂販賣行為，係行為人基於營利之目的，而
    販入或賣出毒品而言。販賣毒品者，其主觀上須有營利之意
    圖，且客觀上有販賣之行為，即足構成，至於實際上是否已
    經獲利，則非所問。而販賣第二級毒品甲基安非他命既係違
    法行為，當非可公然為之，亦無公定價格，係可任意分裝增
    減份量，且每次買賣之價格、數量，亦隨時依雙方之關係深
    淺、資力、需求量、對行情之認知、來源是否充裕、查緝是
    否嚴緊、購買者被查獲時供述購買對像之可能風險之評估等
    因素，而異其標準，機動調整，非可一概論之。本案並未扣
    得被告販賣予證人林彥廷之第二級毒品甲基安非他命，證人
    林彥廷亦不知被告販入第二級毒品甲基安非他命之成本如何
    ，是販賣之利得，除非經被告詳細供出所販賣之毒品之進價
    及售價，且數量俱臻明確外，實難察得其交易實情，惟毒品
    均量微價高，且依一般社會通念以觀，販賣行為在通常情形
    下均係以牟利為其主要誘因及目的，販賣者從價差或量差中
    牟利，方式雖異，然其販賣行為在意圖營利則屬同一。從而
    ，舉凡其有償交易，除足反證其確另基於某種非圖利本意之
    關係外，通常尚難因無法查悉其販入價額作為是否高價賣出
    之比較，諉無營利之意思，阻卻販賣犯行之追訴。復衡以近
    年來毒品之濫用，危害國民健康與社會安定日益嚴重，治安
    機關對於販賣或施用毒品之犯罪行為，無不嚴加查緝，各傳
    播媒體對於政府大力掃毒之決心亦再三報導，已使毒品不易
    取得且物稀價昂。被告與證人林彥廷間並無特別之親屬情誼
    ，證人林彥廷上開證述向被告購買甲基安非他命時，有交付
    對價予被告而屬有償之行為，又被告於行為時為27歲之成年
    人，對於販賣毒品之重刑實知之甚詳，如無相當利潤可圖，
    豈有甘冒遭受重刑之風險，而將甲基安非他命無償轉讓他人
    之理，是被告販賣第二級毒品甲基安非他命予證人林彥廷，
    其主觀上顯係基於營利之販賣意圖而為毒品之提供行為至明
    。
三、此外，復有本院100 年度聲搜字第1114號搜索票1 紙、臺中
    市政府警察局第一分局搜索扣押筆錄、扣押物品目錄表各1
    份、扣押物照片8 張、中華電信查詢公用電話資料表、「OK
    便利商店」臺中梅亭店、「全家便利商店」臺中北屯店、臺
    中廣三店、「7-ELEVEN便利商店」忠明義店電子地圖、臺中
    地方法院檢察署自行收納款項統一收據（繳款人賴彩蓮）各
    1 紙附卷可稽（見偵卷第60至68頁、第140 至144 頁、第20
    2 頁），並有被告所有供聯繫販賣甲基安非他命所用之行動
    電話1 具（序號000000000000000 ，含門號0000000000號之
    SIM 卡1 張）、電子磅秤1 台及其所有供轉讓甲基安非他命
    、Ｋ他命、販賣甲基安非他命所用之分裝袋1 包扣案可資佐
    證。綜上所述，足認被告自白核均與事實相符，堪予採信，
    本案事證明確，被告上開轉讓甲基安非他命、Ｋ他命及販賣
    販賣甲基安非他命之犯行，均洵堪認定，應予依法論科。
參、論罪科刑：
一、按甲基安非他命係屬毒品危害防制條例第2 條第2 項第2 款
    所稱之第二級毒品，未經許可不得持有、轉讓、販賣，且甲
    基安非他命亦屬於藥事法所稱之禁藥（即藥事法第22條第1
    項第1 款所稱之「經中央衛生主管機關明令公告禁止製造、
    調劑、輸入、輸出、販賣或陳列之毒害藥品」）。而Ｋ他命
    除係毒品危害防制條例第2 條第2 項第3 款所稱之第三級毒
    品外，亦列屬管制藥品管理條例第3 條所稱之第三級管制藥
    品，但尚未列屬藥事法第22條第1 項第1 款所稱經行政院衛
    生署明令公告禁止製造、調劑、輸入、輸出、販賣或陳列之
    毒害藥品之禁藥，惟藥品之製造或輸入或調劑，應依相關法
    令規定辦理，而經行政院衛生署核准登記之Ｋ他命製劑，僅
    單方注射一種，而被告轉讓予證人賴彩蓮施用之Ｋ他命係摻
    入香煙內點燃吸食，並非注射製劑，自非合法製造，且參酌
    國內曾查獲多起違法製造Ｋ他命之案例，是依經驗法則判斷
    ，被告所持有之Ｋ他命，應屬國內違法所製造之偽藥無誤，
    是本件之Ｋ他命既屬行政院衛生署明令公告列為管制藥品，
    且非依藥事法相關規定製造之注射製劑，自係屬藥事法第20
    條第1 款所稱未經核准擅自製造之偽藥，非經許可，亦不得
    轉讓。次按行為人明知為禁藥甲基安非他命、偽藥Ｋ他命而
    轉讓予他人者，除成立毒品危害防制條例第8 條第2 項、第
    3 項之轉讓第二、三級毒品罪外，亦構成藥事法第83條第1
    項之轉讓禁藥、偽藥罪，此係屬同一犯罪行為而同時有二種
    法律可資處罰之法條（規）競合情形，應依「重法優於輕法
    」、「後法優於前法」等法理，擇一處斷。毒品危害防制條
    例第8 條第2 項之轉讓第二級毒品罪之法定本刑為「6 月以
    上5 年以下有期徒刑，得併科新臺幣70萬元以下罰金」，同
    條例第8 條第3 項之轉讓第三級毒品罪之法定本刑為「3 年
    以下有期徒刑，得併科新臺幣30萬元以下罰金」；而93年4
    月21日修正後藥事法第83條第1 項轉讓禁藥、偽藥罪之法定
    本刑為「7 年以下有期徒刑，得併科新臺幣500 萬元以下罰
    金」，本案所轉讓之第二級毒品甲基安非他命，依證人賴彩
    蓮於偵查中證稱：大約0.02公克等語（見偵(一)卷第182 頁）
    ，且無證據證明已達行政院依毒品危害防制條例第8 條第6
    項頒訂之「轉讓毒品加重其刑之數量標準」第2 條第1 項第
    2 款規定淨重10公克以上之數量，被告轉讓第二級毒品之情
    節（亦即其轉讓之數量），並無應依毒品危害防制條例第8
    條第6 項及第9 條之規定加重其刑至二分之一之情形，則藥
    事法第83條第1 項之罪之法定本刑，顯較毒品危害防制條例
    第8 條第2 項、第3 項之罪之法定本刑為重，依前述「重法
    優於輕法」之法理，本件被告轉讓甲基安非他命、Ｋ他命之
    行為，自應優先適用藥事法第83條第1 項之規定處斷（最高
    法院97年度台上字第3490號、97年度台非字第397 號判決意
    旨參照）。
二、核被告郭以平就犯罪事實一(一)部分所為，係犯藥事法第83
    條第1 項之轉讓禁藥罪；就犯罪事實一(二)所為，係犯藥事法
    第83條第1 項之轉讓偽藥罪；就犯罪事實一(三)所為，係毒品
    危害防制條例第4 條第2 項之販賣第二級毒品罪。
三、被告轉讓、販賣前持有屬於禁藥之第二級毒品甲基安非他命
    之低度行為，分別為轉讓、販賣之高度行為所吸收，均不另
    論罪（至於持有第三級毒品Ｋ他命因未達純質淨重20公克者
    ，依毒品危害防制條例第11條第5 項規定不罰）。
四、被告上開轉讓禁藥、轉讓偽藥及販賣第二級毒品各1 次之犯
    行，犯意各別，行為互異，應予分論併罰。
五、檢察官移送併案審理部分（即100 年度偵字第11913 號），
    與起訴部分之犯罪事實完全相同，為事實上同一案件，本院
    自應併予審理。
六、被告對於販賣第二級毒品甲基安非他命之犯罪事實，於偵查
    中、本院準備程序及審理中均自白犯罪，應依毒品危害防制
    條例第17條第2 項之規定，減輕其刑。至於被告於偵查中及
    本院審理時均自白轉讓甲基安非他命及Ｋ他命之犯行，惟藥
    事法並無轉讓毒品者，於偵查及審判中自白應減輕其刑之特
    別規定，自無割裂而適用毒品危害防制條例第17條第2 項減
    輕其刑之餘地（最高法院99年度台上字第15號判決意旨參照
    ），附此敘明。
七、另被告於100 年3 月25日為警查獲後，即向員警供稱甲基安
    非他命之來源為綽號「小胖」之趙佑廷所提供，並以相片指
    認趙佑廷，再經檢察官指揮臺中市政府警察局第一分局追查
    ，進而查悉趙佑廷販賣甲基安非他命予被告之犯行，趙佑廷
    販賣甲基安非他命之犯行並經臺灣臺中地方法院檢察署檢察
    官於100 年7 月14日以100 年度偵字第12792 號提起公訴，
    現由本院以100 年度訴字第2019號案件審理中等情，有被告
    100 年3 月25日、100 年3 月31日警詢筆錄、臺灣臺中地方
    法院檢察署檢察官指揮書、指認犯罪嫌疑人紀錄表各1 份（
    見偵(一)卷第31頁背面、第118 、121 、123 頁）、臺灣臺中
    地方法院檢察署100 年度偵字第12792 號起訴書及趙佑廷之
    臺灣高等法院被告前案紀錄表各1 份在卷可稽，被告既已就
    其所犯販賣第二級毒品甲基安非他命之罪供出來源為購自趙
    佑廷，並使偵查機關因而查獲趙佑廷販賣第二級毒品甲基安
    非他命予被告之罪嫌，其所為自符合毒品危害防制條例第17
    條第1 項之規定，應就其所犯販賣第二級毒品罪部分，減輕
    其刑，並依法遞減之。至於被告轉讓甲基安非他命及Ｋ他命
    之犯行部分，因藥事法並無供出來源，因而查獲其他正犯或
    共犯應減輕其刑之特別規定，自亦無割裂而適用毒品危害防
    制條例第17條第1 項減輕其刑之餘地，併此敘明。
八、爰審酌被告明知上開毒品具有成癮性，服用後會產生依賴性
    、耐藥性，且戒解不易，嚴重妨害人之身心健康，竟因貪圖
    利益，販賣第二級毒品甲基安非他命及轉讓甲基安非他命、
    Ｋ他命予他人施用，嚴重影響社會治安、戕害國民身心健康
    ，及被告不思以正當途徑合法掙取金錢，圖以販賣第二級毒
    品獲利，犯罪動機不良，惟念其犯後於偵查中及本院審理時
    均坦承犯行，顯有悔悟之心，且販賣毒品之次數僅有1 次、
    所得不高等一切情狀，分別量處如主文所示之刑，並定其應
    執行刑，以資懲儆。
九、沒收部分：
  (一)按毒品危害防制條例第19條第1 項前段規定，犯該條例第4
    條之罪者，其供犯罪所用或因犯罪所得之財物，均沒收之，
    如全部或一部不能沒收時，追徵其價額或以其財產抵償之。
    但該條項並無如同條例第18條第1 項所定「不問屬於犯人與
    否，沒收之」之明文，自屬相對沒收主義之立法。是其應沒
    收之物，應以屬被告所有者為限。又該規定所稱「追徵其價
    額」者，係指所沒收之物為金錢以外之其他財物而無法沒收
    時，應追徵其價額，使其繳納與原物相當之價額。如所得財
    物為金錢而無法沒收時，始應「以其財產抵償之」（最高法
    院93年度台上第2743號、95年度台上字第305 號判決意旨參
    照）；且金錢為代替物，重在兌換價值，而不在原物，自難
    拘泥於沒收原物之理論，認沒收販賣毒品所得之金錢，以當
    場查獲扣押者為限，苟能證明其為販賣毒品所得之金錢，均
    應予以沒收（最高法院92年度台上字第5227號判決參照），
    是販賣毒品所得之金錢，無論已否扣案，如仍屬存在，即應
    依法沒收。據此，扣案之行動電話1 具（序號000000000000
    000 ，含門號0000000000號之SIM 卡1 張）、電子磅秤1 台
    及分裝袋1 包，分別為被告聯繫、販賣第二級毒品甲基安非
    他命事宜及用以秤量、分裝毒品甲基安非他命所用，且為被
    告所有等情，業據被告於本院審理時坦承不諱（見本院卷第
    64頁背面），自應依毒品危害條例第19第1 項規定，於被告
    所犯販賣第二級毒品罪刑項下諭知沒收。另被告販賣甲基安
    非他命所得4,000 元雖未扣案，然亦無證據證明已不存在，
    且既為被告因犯罪所得之財物，仍應依毒品危害防制條例第
    19條第1 項之規定，於被告所犯販賣第二級毒品罪刑項下諭
    知沒收，如全部或一部不能沒收時，依同條項之規定，以被
    告之財產抵償之；至於另扣案之行動電話1 具（序號000000
    000000000 ，含門號0000000000號之SIM 卡1 張），雖係供
    被告聯繫販賣第二級毒品甲基安非他命事宜所用，惟該行動
    電話及門號為其父親郭華強所有而借予被告使用等情，亦據
    被告於本院審理時供明在卷（見本院卷第64頁背面），並有
    通聯調閱查詢單1 紙在卷可憑（見偵(一)卷第24頁），是該行
    動電話及門號既非屬被告所有之物，自無從為沒收之諭知，
    附此敘明。
  (二)又扣案之上開分裝袋1 包，同屬供被告轉讓甲基安非他命及
    Ｋ他命所用，且為被告所有等情，亦據被告於本院審理時坦
    承不諱（見本院卷第64頁背面），爰依刑法第38條第1 項第
    2 款之規定，分別於被告所犯轉讓禁藥、轉讓偽藥之罪刑項
    下諭知沒收。
  (三)另被告於100 年3 月24日上午10時11分許，經警持本院核發
    之搜索票前往其位於臺中市○○區○○路市場三巷10之4 號
    住處執行搜索，而在其住處內所查扣之行動電話1 具（序號
    000000000000000 ）、行動電話之SIM 卡10張、白色不明藥
    物2 包（經鑑驗結果均未檢驗出管製藥品或毒品成分）、不
    明藥丸18顆（經鑑驗結果除檢驗出屬第四級毒品阿普唑他、
    第三級毒品硝甲西泮及第四級毒品原料藥甲基麻黃鹼外，其
    餘均非屬毒品危害防制條例所列管之毒品）、安非他命吸食
    器1 組、K 盒1 盒等物，距被告所犯本案之犯行均有相當之
    時日，且被告於本院審理時供稱：序號000000000000000 這
    支電話機沒有在使用，是伊女朋友的，不是伊的；扣案的SI
    M 卡10張是趙佑廷給伊的，沒有拿來供本案使用；藥丸18顆
    ，其中粉紅色藥丸是安眠藥，是伊自己使用，但不是經過醫
    師處方，這些東西是趙佑廷給伊的，桃紅色的藥丸也是安眠
    藥，也是伊自己使用，白色藥丸2 顆也是安眠藥，橙色藥丸
    是一粒眠，也是趙佑廷給伊的，水藍色藥丸是感冒藥，也是
    趙佑廷給伊的，趙佑廷說是感冒藥要給伊吃的；白色粉末2
    包，是趙佑廷給伊的，說要吸用K 他命時，摻雜在一起施用
    ；安非他命吸食器及K 盒是自己施用毒品時使用的，與本案
    無關等語（見本院卷第64頁背面），且尚乏證據證明被告有
    以此扣案之物供販賣甲基安非他命及轉讓禁藥、偽藥所用或
    所得之財物，無從認定與本案有關，爰不另為沒收之諭知。
據上論斷，應依刑事訴訟法第299 條第1 項前段，藥事法第83條
第1 項，毒品危害防制條例第4 條第2 項、第17條第1 項、第2
項、第19條第1 項，刑法第11條、第51條第5 款、第38條第1 項
第2款，判決如主文。
本案經檢察官王全中到庭執行職務。
中    華    民    國   100    年    8     月    25    日
                  刑事第十六庭  審判長法  官  王世華
                                      法  官  蔡美華
                                      法  官  陳玉聰
以上正本證明與原本無異。
如不服本判決，應於收受送達後10日內向本院提出上訴書狀（應
敘述具體理由並附繕本）。上訴書狀如未敘述理由，應於上訴期
間屆滿後20日內補提理由書於本院。
                                      書記官  魏愛玲
中    華    民    國   100    年    8     月    25    日
附錄本判決論罪科刑之法條：
藥事法第83條第1項
明知為偽藥或禁藥，而販賣、供應、調劑、運送、寄藏、牙保、
轉讓或意圖販賣而陳列者，處7年以下有期徒刑，得併科新臺幣5
百萬元以下罰金。
毒品危害防制條例第4條第2項
製造、運輸、販賣第二級毒品者，處無期徒刑或7 年以上有期徒
刑，得併科新臺幣1 千萬元以下罰金。